# 请教陈版，在建工程作为出资可以吗？

提问人：ytsmc1111 时间：2010-08-30 15:33:55
甲公司的母公司拟用一块土地和该土地上的几座厂房对甲公司进行增资，土地已经办妥土地证，房产除了其中的一座厂房外，其他厂房已办妥房产证，其中一座房产属于在建工程--尚未完工的厂房（该项厂房开工手续尚未办理齐全），现在甲公司想用该土地和上面的全部房产对子公司增资，请问这样是否可以？如果可以，未完工的在建工程--厂房部分增资，需要提供什么资料作为验资依据？

回答人：chenyiwei
回复 楼主 ytsmc1111 的帖子以在建工程出资理论上应是可以的。但在实务中因障碍较多，较为少见，建议与当地主管工商部门沟通以确定其可行性。 根据你所说的情况，“该项厂房开工手续尚未办理齐全”，表明其不具有完整的法律手续，可能存在权利瑕疵。对此应当要求将瑕疵纠正后，取得开工应当具备的完善的法律手续，否则不能作为出资。 无论如何，鉴于验资的高风险性和对法律形式的绝对注重，还是建议先以货币出资，到出资完成后再以货币购买该项在建工程，尽可能不要直接以在建工程出资。

回答人：chenyiwei
回复 报纸 ytsmc1111 的帖子一般尽可能避免这种以在建工程出资的方式。如果确实有必要采用这种方式的，按实物资产出资从严把握。应注意获取该在建工程所占用土地的权属证明，以及该项目从立项、开工等一系列法律文件，关注土地使用权人、项目报建人是否均即为出资人，是否存在法律瑕疵或权属争议。最后还要强调一下：非常不建议使用这种出资方式。